【裁判字號】    89,訴,1504
【裁判日期】    891026
【裁判案由】    返還借款
【裁判全文】
臺灣板橋地方法院民事判決  八十九年度訴字第一五○四號
    原      告  乙○○
    訴訟代理人  范振星律師
    被      告  甲○○      住.
右當事人間請求給付返還借款事件，本院判決如左：
    主      文
被告應給付原告新台幣肆佰萬元，及自民國八十九年六月十五日起至清償日止按年息
百分之五計算之利息。
訴訟費用由被告負擔。
本判決於原告以新台幣壹佰拾萬肆仟元供擔保後，得假執行。
    事      實
甲、原告方面：
  一、聲明：求為判決如主文第一項所示，並陳明願供擔保請准宣告假執行。
  二、陳述：
  （一）被告前向原告先後借款新台幣（下同）四百萬元，並簽發付款人為彰化商業
        銀行（下稱彰銀），票面金額各為一百五十萬元（二張，發票日其均僅載民
        國七十九年，未載月、日）及一百萬元（發票日為八十一年十二月五日）之
        支票三紙為借款憑據，嗣迭向被告催償，惟被告均一再拖延，置若罔聞，為
        此依據消費借貸之法律關係，請求被告清償上開借款。
  （二）對被告抗辯之陳述
        被告雖抗辯擔任原告牙醫診所之技工，以技工費一百三十七萬三千零五十元
        用以抵充上開借款債務等情，惟被告所提出之單據均係其單方片面製作，並
        無原告之簽名，均無從證明，原告特此否認之。
  三、證據：提出支票影本三件、存證信函影本一件為證。
乙、被告方面：
  一、聲明：求為判決駁回原告之訴及假執行之聲請。
  二、陳述：
      被告確曾向原告借款四百萬元，惟其因擔任原告開設牙醫診所之技工，以技工
      費一百三十七萬三千零五十元用以抵充上開債務，是實際上目前僅欠款二百餘
      萬元，並非四百萬元。
  三、證據：提出帳目影本一件、存證信函影本一件為證。
    理      由
一、本件原告起訴主張：被告前向原告先後借款四百萬元，並簽發票面金額各為一百
    五十萬元二紙及一百萬元支票一紙為借款憑據，嗣迭向被告催償，惟被告均一再
    拖延，置若罔聞，為此依據消費借貸之法律關係，提起本件訴訟。被告則以：其
    確曾向原告借款四百萬元，惟其因擔任原告開設牙醫診所之技工，以技工費一百
    三十七萬三千零五十元用以抵充上開債務，是實際上目前僅欠款二百餘萬元，並
    非四百萬元云云為辯，請求駁回原告之訴。
二、按當事人主張有利於己之事實者，就其事實有舉證之責任。民事訴訟法第二百七
    十七條本文定有明文。原告主張之上開情事，業據其提出支票三件、存證信函一
    件為證，且均為被告所不爭執，被告雖以：其因擔任原告開設牙醫診所之技工，
    以技工費一百三十七萬三千零五十元用以抵充上開債務，是實際上目前僅欠款二
    百餘萬元，並非四百萬元云云為辯，固亦提出帳目一件、存證信函一件欲行為證
    ，然均為原告所否認，且細繹上開帳目一件，均係出自於被告單方片面記載而成
    ，並無何原告簽收之資料於其上，又存證信函僅係被告單方對原告所為之通知，
    原告固曾收受，惟並不表示該信函上所載之情事為真正，是被告所辯其對原告享
    有技工費一百三十七萬三千零五十元債權可用以部分抵充上開債務，並無足採，
    是原告之主張既與事實相符，自堪信為真實。
三、從而，原告依據消費借貸之法律關係，請求判決被告應給付如主文所示之金額，
    洵屬有據，應予准許。
四、原告陳明願供擔保以代釋明聲請宣告假執行，核無不合，爰酌定相當擔保金額，
    准予宣告假執行。
五、據上論結，本件原告之訴為有理由，並依民事訴訟法第七十八條、第三百九十條
    第二項，判決如主文。
中      華      民      國    八十九    年      十      月    二十六    日
                                  臺灣板橋地方法院民事第二庭
~B法      官  鍾啟煌
右為正本係照原本作成。
如對本判決上訴，須於判決送達後二十日內向本院提出上訴狀。
中      華      民      國    八十九    年      十      月    二十六    日
~B法院書記官  王慈嬰


司法院資訊處製作；財團法人民間司法改革基金會備份。
